# 商誉资产组变更是否导致商誉减值

提问人：yayu197777 时间：2022-03-16 20:33:43
请教陈版，我公司是一家上市公司， 2018 年收购了A公司，产生商誉 8 个亿，分为两个资产组，其中贸易资产组分配商誉 1 个亿，贸易业务主要是从B公司采购，然后对外销售。过了几年我公司又收购了B公司，收购B公司没有形成商誉，之前属于A公司贸易板块的业务，现在从公司整体层面变成了产品销售业务，B公司收购完毕后生产的产品不一定通过A公司最终对外销售,由我公司其他子公司对外销售。这种情况下贸易业务资产组需要转移吗，是否会因为A公司少了这块贸易，A公司的贸易资产组产生商誉减值？

回答人：chenyiwei
这种情况属于与外部收购同时发生的内部重组，需要据此对商誉和资产组之间的对应关系重新进行划分，并依据调整后的对应关系进行各资产组的商誉减值测试。但仅仅内部重组这一事项本身并不能表明商誉已发生减值。